【裁判字號】    90,上訴,401
【裁判日期】    900613
【裁判案由】    偽造貨幣
【裁判全文】
臺灣高等法院高雄分院刑事判決                      九十年度上訴字第四一號
    上  訴  人  台灣高雄地方法院檢察署檢察官
    被      告  甲○○
    指定辯護人  本院公設辯護人孫妙岑
右上訴人因被告偽造貨幣案件，不服臺灣高雄地方法院八十八年度訴字第一六六九號
中華民國八十九年十月二十三日第一審判決（起訴案號：臺灣高雄地方法院檢察署八
十八年度偵字第二０二九四號），提起上訴，本院判決如左：
      主  文
原判決撤銷。
甲○○連續行使偽造之通用紙幣，累犯，處有期徒刑年貳月。
偽造之壹仟元通用紙幣拾肆張沒收。
      事  實
一、甲○○曾於八十五年間因犯搶奪案經台灣高雄地方法院判處有期徒刑一年六月，
    確定，甫於八十八年五月二十九日執行完畢，仍不知悔改，於民國八十八年七月
    二十八日下午十一時許，在高雄市○○區○○路高速公路交流道路口附近，以新
    台幣（下同）五千元之代價向綽號阿狗之不詳姓名男子購買面額一千元之偽鈔二
    十張。嗣即自同年月某日起，至同年八月五日止，基於概括犯意，連續四次以搭
    乘計程車而付給一張一千元偽鈔以使計程車司機找零換取真鈔之方式行使偽鈔。
    而於同年八月十日二十三時許，在高雄市○○區○○路與林森路口遇警盤查，甲
    ○○因心虛而將身上尚未行使之偽鈔十四張（另二張因浸水已毀損）丟棄於附近
    之水溝，經警拾起而查獲。
二、案經高雄市政府警察局報請台灣高雄地方法院檢察署檢察官偵查起訴。
      理  由
一、右揭被告以五千元之代價購得一千元偽鈔二十張，並連續以行使偽鈔付給計程車
    資找零之方式換取真鈔之事實，業經被告甲○○在警訊中供承明確，被告在偵查
    中亦承認稱：「今年七月二十八日在苓雅區○○路與高速公路交流道路口向阿狗
    以五千元買二十張、我花了四張，二張弄濕丟掉了。」等語。另証人即查獲被告
    之警員李盈賜、林良益分別在原審調查時到庭証述稱：「當時我們要盤查他（被
    告）他一直跑，然後就一面將偽鈔丟入水溝（有一點水的狀態沒有流動）。後來
    我們才抓住他，並提出這些偽鈔。」（原審卷第三十二頁），「是我逮捕他，．
    ．．，他就一直跑，我追他，中途看到他將一疊東西丟入乾的水溝內，追了一千
    公尺後才逮捕到他，他說他在高速公路口附近向一位不詳姓名男子買入之偽鈔。
    」（原審卷第一三三頁）。並有偽造之千元鈔票十四張扣案可稽。被告嗣在原審
    翻異前供矢口否認有行使偽鈔之犯行，顯係推卸罪責之詞，無足採信。本件事証
    明確，被告犯行足堪認定。
二、核被告所為係犯刑法第一百九十六條第一項之行使偽造通用紙幣罪，被告先後四
    次行使偽鈔之犯行，時間密接，犯罪構成要件相同，顯係基於概括犯意反覆為之
    ，應依連續犯規定以一罪論，並加重其刑。又被告於八十五年間因犯搶奪案經台
    灣高雄地方法院判處有期徒刑一年六月確定，甫於八十八年五月二十九日執行完
    畢，有台灣高等法院被告全國前案紀錄表在卷可稽，其於有期徒刑執行完畢後五
    年以內再犯本件有期徒刑之罪，係累犯，應依法加重其刑。
三、原審將扣案之十四張偽鈔送鑑定結果票面上並無被告之指紋，故認被告並無行使
    偽造紙幣之犯行，但本件被告所行使之四張偽鈔已交付予所搭乘之計程車司機而
    並未扣案，扣案之十四張偽鈔被告購入後尚未及行使即被查獲，故未必均經被告
    之手指觸摸，上開鑑定結果尚不足為被告並未行使偽鈔之認定依據，原審遽為無
    罪之判決，自有未洽，檢察官上訴意旨指摘及此，上訴為有理由，應由本院將原
    判決撤銷改判。爰審酌被告於八十五年間因犯搶奪案經台灣高雄地方法院判處有
    期徒刑一年六月，執行完畢後仍未收監獄教化功能，竟再犯本罪，惟其行使之偽
    鈔僅千元鈔四張，數量尚非多及犯罪後之態度等一切情狀量處如主文所示之刑。
    扣案之偽造紙幣十四張應依刑法第二百條規定宣告沒收。
四、移送併辦意旨（台灣高雄地方法院檢察署九十年偵字第六六六號）略以：被告甲
    ○○在高雄市三民區○○○路四七六號六樓之三借住處，於八十八年十一月八日
    二十一時四十分許經警查獲仟元偽鈔成品四五０張、仟元偽鈔半成品三八０張，
    認被告係犯行使偽造紙幣罪而與本件前開論罪科刑部分有連續犯裁判上一罪關係
    請併案等語。經查被告在警訊及偵查中均供稱屋子內偽造之紙幣係先前居住之王
    連彰遺留下來等語，並未供述有持以行使之事實，此外，復查無其他事証足認被
    告有將查獲之偽鈔持以行使之事實，該併案之事實即難認與本件前開論罪科刑部
    分有連續關係，本院自無從併予審判，應由檢察官另為偵查。
五、被告經合法傳喚，無正當理由不到庭，爰不待其陳述逕行判決。
據上論結，應依刑事訴訟法第三百六十九條第一項前段、第三百六十四條、第三百七
十一條、第二百九十九條第一項前段、刑法第五十六條、第一百九十六條、第二百條
、第四十七條、罰金罰鍰提高標準條例第一條前段，判決如主文。
本案經檢察官沈紹嘉到庭執行職務。
中    華    民    國      九十      年       六       月     十三   日
                              臺灣高等法院高雄分院刑事第三庭
                                  審判長法官  莊秋桃
                                        法官  謝宏宗
                                        法官  莊崑山
右正本證明與原本無異。
如不服本判決，應於判決送達後十日內向本院提出上訴狀，其未述理由者並應於提
出上訴狀後十日內向本院補提理由書（應附繕本)。
                                      書記官  邱麗莉
中    華    民    國      九十      年       六       月     十五   日
附錄：本判決論罪科刑法條：
刑法第一百九十六條
行使偽造、變造之通用貨幣、紙幣、銀行券或意圖供行使之用而收集或交付於人者，
處三年以上十年以下有期徒刑，得併科五千元以下罰金。
收受後方知為偽造、變造之通用貨幣、紙幣、銀行券，而仍行使或意圖供行使之用而
交付於人者，處五百元以下罰金。
第一項之未遂犯罰之。
                                                                    Ｊ


司法院資訊處製作；財團法人民間司法改革基金會備份。
